【裁判字號】    89,易,4069
【裁判日期】    900207
【裁判案由】    恐嚇
【裁判全文】
臺灣臺中地方法院刑事判決                        八十九年度易字第四０六九號
    公  訴  人  臺灣臺中地方法院檢察署檢察官
    被      告  丙○○
右列被告因恐嚇等案件，經檢察官提起公訴（八十九年度偵字第九四二八號），本院
判決如左：
    主  文
丙○○以強暴使人行無義務之事，未遂，處拘役參拾日，如易科罰金，以參佰元折算
壹日；又以加害生命之事，恐嚇他人致生危害於安全，處拘役參拾日，如易科罰金，
以參佰元折算壹日；應執行拘役伍拾日，如易科罰金，以參佰元折算壹日。
    事  實
一、丙○○前曾於民國（下同）八十三年及八十七年間，因肅清煙毒條例及違反麻醉
    藥品管理條例案件，經法院分別判處有期徒刑三年二月及四月確定，於八十六年
    十二月十七日入監執行，甫於八十八年八月十九日假釋出獄，現仍在假釋期間，
    竟猶不知悔改警惕，於八十九年二月二十六日下午一時三十分許，在台中縣后里
    鄉○○村○○路一三四巷二弄二十七號乙○○住處旁空地，於乙○○駕駛車輛返
    家，停妥車子打開車門準備下車之際，持刀面生銹，刀面長約五十公分之不明刀
    械一支（未扣案）走近乙○○車子旁，將前開不明刀械抵住乙○○之大腿，以強
    暴方式令乙○○自駕駛座移至右邊座位上，表示有事欲與乙○○談話而使乙○○
    行無義務之事，於乙○○質問「為什麼？」時，適乙○○之父甲○見狀，即時趕
    至該處，以車門碰撞丙○○，致丙○○未能得逞而離開乙○○之車輛，並駕駛自
    己之車輛離去，於離去前竟另行起意，以「要讓你太太（按即指乙○○之妻）及
    全家死的很難看」等加害生命之事恫嚇乙○○及甲○，致乙○○及甲○因而心生
    畏懼，足生危害於安全。
二、案經台中縣警察局報請臺灣臺中地方法院檢察署檢察官偵查起訴。
    理  由
一、訊據被告丙○○固坦承有於右揭時地要告訴人乙○○自其車內之駕駛座移至右邊
    座位等情不諱，惟矢口否認有何妨害自由及恐嚇之犯行，辯稱略以：那是誤會，
    伊沒有恐嚇之意思，只是有喝酒，講話大聲罵，伊手上沒有拿刀，伊是開餐廳的
    ，當時只拿煮飯用的湯瓢，是要向乙○○解釋事情，請乙○○回到車內云云。惟
    查被告如何趁告訴人乙○○停妥車子打開車門準備下車之際，持不明刀械至乙○
    ○車旁抵住乙○○大腿，令乙○○自駕駛座移至右邊座位，於告訴人質問「為什
    麼？」時，適為乙○○之父甲○發覺而趕至現場，並以車門撞擊被告，致被告前
    開以強暴方式使乙○○行無義務之事之犯行未能得逞而駕車離去，且離去時以前
    開話語恐嚇乙○○及甲○等情，迭據告訴人乙○○於警訊、檢察官偵查中及本院
    審理時指述甚詳，並經證人甲○於偵查中及本院審理時到庭證述屬實，復有現場
    圖及告訴人乙○○所繪製之被告當時持有之不明刀械形狀圖等各在卷足資佐證。
    次查被告辯稱伊係持餐廳使用之湯瓢乙節，顯與常情不符，蓋湯瓢係餐廳所用之
    物，被告豈有將之放置於自己車內且將之攜至與乙○○衝突之現場之理，況證人
    甲○係於發現被告持刀抵住告訴人乙○○大腿時，始自其屋內趕至屋外空地停車
    位置而以車門撞擊被告身體，茍被告無持刀械令告訴人乙○○須至駕駛座移至右
    邊座位，衡情甲○何須趕至現場且以車門撞擊被告之必要！綜上所述，參以前開
    告訴人乙○○之指述及證人證述並無違常情，而被告辯稱係持餐廳用之湯瓢至現
    場，顯違常情等情觀之，告訴人乙○○及證人甲○所述應堪採信，被告所辯，顯
    係犯後卸責之詞，不足採信。本件事證明確，被告犯行應堪認定。
二、核被告丙○○所為，係犯刑法第三百零四條第二項、第一項之強制未遂罪及同法
    第三百零五條之恐嚇罪。又公訴人雖未於被告所犯法條中引用刑法第三百零四條
    、第二項、第一項之強制未遂罪之條文，惟於犯罪事實欄中已敘及「於乙○○駕
    駛車輛返家，停車之際，持刀（未據扣案）走近尚在車內之乙○○，將刀抵住乙
    ○○要其坐到駕駛座之右側位置，為乙○○所拒絕。」等語，是被告所犯強制未
    遂罪之犯罪事實應認業經起訴，本院自得併予審究。又被告所犯強制罪與恐嚇罪
    間，犯意各別，行為互殊，應予分論併罰。被告所犯強制罪為未遂犯，爰依既遂
    犯之刑減輕之。爰審酌被告犯罪之動機、目的、手段、品行及犯罪後態度等一切
    情狀，分別量處如主文所示之刑及諭知易科罰金之折算標準，並定其應執刑之刑
    及諭知易科罰金之折算標準，以示懲儆。至前開不明刀械並未扣案，亦無證據證
    明係違禁物，爰不為沒收之諭知，附此敘明。
據上論斷，應依刑事訴訟法第二百九十九條第一項前段，刑法第三百零四條第二項、
第一項、第三百零五條、第二十六條前段、修正後刑法第四十一條第一項前段、刑法
第五十一條第六款、罰金罰鍰提高標準條例第一條前段、第二條，判決如主文。
本案經檢察官沈淑宜到庭執行職務。
中      華      民      國        九十      年      二    月      七    日
                                  臺灣臺中地方法院刑事第一庭
                                    法  官  簡  賢  坤
右正本證明與原本無異。
如不服本判決，應於判決送達後十日內，向本院提出上訴狀。
                                    書記官
中      華      民      國      九十      年      二    月      七    日
附錄本案論罪科刑法條全文：
刑法第三百零四條：
以強暴、脅迫使人行無義務之事或妨害人行使權利者，處三年以下有期徒刑、拘役或
三百元以下罰金。
前項之未遂犯罰之。
刑法第三百零五條：
以加害生命、身體、自由、名譽、財產之事，恐嚇他人致生危害於安全者，處二年以
下有期徒刑、拘役或三百元以下罰金。


司法院資訊處製作；財團法人民間司法改革基金會備份。
